# 求助陈老师--联合开发电视剧账务处理

提问人：tianxia1993 时间：2020-12-03 13:33:09
A、B公司联合开发电视剧，开发期预算 1530 万，A负担开发费50%， 765 万，B负担开发费50%， 765 万；A为承制方，负责制作及成本核算，A公司设立一新银行账户为共管账户，投资款转入共管账户，但合同中约定，总投资款中，有 550 万为版权费，双方各承担 275 万，自行转给版权方，不从共管账户支付，另B公司在签署本协议前，本项目开发费用已支付 251 万，双方同意先期费用可计入开发预算，可抵扣B公司支付的共管账户的费用，即A公司转入共管账户 490 万，B公司转入共管账户 239 万。
问题 1 ：A公司账上的版权费，只有A公司支付的 275 万，B公司支付给版权公司的 275 万，A公司是否要入账，如果入账，入账依据是什么？
问题 2 ：B公司可抵扣的 251 万，前期开发费用，A公司是否要入账，如果入账，入账依据是什么？
问题 3 ：该项目后续再卖给平台时，平台支付给A公司的款项，按投资比例，需支付给B公司50%，但乙方前期抵扣的开发费用，以及版权费，A公司这部分还需要按比例分成么？

回答人：chenyiwei
1 、因为A为主导方，以A的名义对外经营，故A账面上应完整反映双方对该合作项目的投入，包括B按照协议约定直接支付给版权方的版权费 275 万元也应纳入。
2 、同上，应保证整个项目成本核算的完整性。
3 、这是对协议条款的解释问题，属于法律问题，建议咨询律师意见，以及提请A、B双方通过补充协议予以明确。